A Register of the Américo Ghioldi Papers
Hoover Institution Archives
- Speeches and Writings, 1919-1982.
  - "Un analfabeto por cada diez votantes," La Vanguardia., 1963 June 5 (Folder 23: 37)
  - "Marcha acelerada hacia 'la democracia popular'," La Vanguardia., 1963 June 5 (Folder 23: 38)
  - "Renovación y continuidad," La Vanguardia., 1963 June 5 (Folder 23: 39)
  - "Tapa el cielo con un harnero," La Vanguardia., 1963 June 5 (Folder 23: 40)
  - "Con lima silvestre regresaría Perón," La Vanguardia., 1963 June 12 (Folder 23: 41)
  - "O continuismo explotador o evolución democrática en avance," La Vanguardia., 1963 June 12 (Folder 23: 42)
  - "Repudiable protocolo sobre garantias de inversión," La Vanguardia., 1963 June 12 (Folder 23: 43)
  - "Provoca desarreglos intestinos la receta de lima silvestre," La Vanguardia., 1963 June 19 (Folder 23: 44)
  - "No son horas para bizantinismos ni equilibrios," La Vanguardia., 1963 June 19 (Folder 23: 45)
  - "Trenza económica y política," La Vanguardia., 1963 June 19 (Folder 23: 46)
  - "Una extraña encuesta oficial," La Vanguardia., 1963 June 26 (Folder 23: 47)
  - "El pastel electoral," La Vanguardia., 1963 June 26 (Folder 23: 48)
  - "Prometedor triunfo de los partidos democráticos," La Vanguardia., 1963 July 10 (Folder 23: 49)
  - "La nueva política y el socialismo democrático," La Vanguardia., 1963 July 17 (Folder 23: 50)
  - "La posición del PSD en la elección presidencial tratará el consejo nacional," La Vanguardia., 1963 July 17 (Folder 23: 51)
  - "El queso y la elección presidencial," La Vanguardia., 1963 July 17 (Folder 23: 52)
  - "Asalto extraño e impunidad," La Vanguardia., 1963 July 24 (Folder 23: 53)
  - "Consideramos que la representación proporcional es un hecho definitivo," La Vanguardia., 1963 July 24 (Folder 23: 54)
  - "La mejor regla obrera: al pan pan y al vino vino," La Vanguardia., 1963 July 31 (Folder 23: 55)
  - "El Papa y Franco," La Vanguardia., 1963 July 31 (Folder 23: 56)
  - "Se non è vero è ben trovato," La Vanguardia., 1963 July 31 (Folder 23: 57)
  - "Los abusos del gobierno defacto," La Vanguardia., 1963 August 7 (Folder 23: 58)
  - "Depreciación monetaria y costa de vida," La Vanguardia., 1963 August 7 (Folder 23: 59)
  - "Deserción universitaria," La Vanguardia., 1963 August 7 (Folder 23: 60)
  - "El socialismo democrática advierte a los pescadores en Río Revuelto," La Vanguardia., 1963 August 14 (Folder 23: 61)
  - "Amnistia franquista en España y en...," La Vanguardia., 1963 August 21 (Folder 23: 62)
  - "El dolor paraguayo y la diplomacia del error," La Vanguardia., 1963 August 21 (Folder 23: 63)
  - "El gobierno: ¿grupo de presión sobre el proximo," La Vanguardia., 1963 August 21 (Folder 23: 64)
  - "Prepárarse una colosal inflación," La Vanguardia., 1963 August 21 (Folder 23: 65)
  - "Anulación de los contratos de petróleo," La Vanguardia., 1963 August 28 (Folder 23: 66)
  - "Deudas oficiales con las cajas," La Vanguardia., 1963 August 28 (Box-folder 24: 1)
  - "Impedidas de hablar," La Vanguardia., 1963 August 28 (Folder 24: 2)
  - "El mundo de mañana será mejor," La Vanguardia., 1963 August 28 (Folder 24: 3)
  - "El primer proyecto obrero y socialista," La Vanguardia., 1963 August 28 (Folder 24: 4)
  - "Por el atraso de sueldos, jubilaciones, retiros y pensiones se deben pagar intereses," La Vanguardia., 1963 September 4 (Folder 24: 5)
  - "Ser o no ser, aquí su problema, Doctor Guido," La Vanguardia., 1963 September 4 (Folder 24: 6)
  - "Socialismo democrático y seguro de desocupación," La Vanguardia., 1963 September 4 (Folder 24: 7)
  - "Un agravio a la educación argentina y a la más autentica tradición nacional," La Vanguardia., 1963 September 11 (Folder 24: 8)
  - "Déficit estatal, pero superávit privado para parásitos sociales," La Vanguardia., 1963 September 11 (Folder 24: 9)
  - "No por el pasado revolucionario, sino por el futuro de legalidad," La Vanguardia., 1963 September 18 (Folder 24: 10)
  - "La deuda del estado a las cajas," La Vanguardia., 1963 September 18 (Folder 24: 11)
  - "Asamblea del año XIII. Genesis del liberalismo argentino," speech., 1963 September 20 (Folder 24: 12)
  - "La fórmula del exito no es vivir peor," La Vanguardia., 1963 September 25 (Folder 24: 13)
  - "Números de historia política," La Vanguardia., 1963 September 25 (Folder 24: 14)
  - "Los dirigentes del futuro nacen hoy," La Vanguardia., 1963 September 27 (Folder 24: 15)
    Holography, typescript, and printed copy
  - "Grupos de presión," La Vanguardia., 1963 October 2 (Folder 24: 16)
  - "No es un país de ladrones, sino de robados," La Vanguardia., 1963 October 2 (Folder 24: 17)
  - "Dónde hundir el escalpelo," La Vanguardia., 1963 October 9 (Folder 24: 18)
  - "Parasitismo político," La Vanguardia., 1963 October 9 (Folder 24: 19)
  - "El primer mensaje del Dr. Illia," La Vanguardia., 1963 October 16 (Folder 24: 20)
  - "Su dos aspectos: constitucional y real," La Vanguardia., 1963 October 16 (Folder 24: 21)
  - "Cenizas de Andres Justo," La Vanguardia., 1963 October 23 (Folder 24: 22)
  - "La intransigencia y el aislamiento deben ceder el paso a la comprensión y el espíritu de cooperación," La Vanguardia., 1963 October 23 (Folder 24: 23)
  - "Tres pasos de un proceso de dependencia," La Vanguardia., 1963 October 30 (Folder 24: 24)
  - "Peculado petrolero y degeneración democrática," La Vanguardia., 1963 November 6 (Folder 24: 25)
  - "Statu quo escolar," La Vanguardia., 1963 November 6 (Folder 24: 26)
  - "Grupos de presión," La Vanguardia., 1963 November 13 (Folder 24: 27)
  - "Libertad de enseñanza y libertad religiosa," La Vanguardia., 1963 November 13 (Folder 24: 28)
  - "¿Propuesta de Eni?", La Vanguardia., 1963 November 13 (Folder 24: 29)
  - "Acto público de alta moralidad," La Vanguardia., 1963 November 20 (Folder 24: 30)
  - "Control de los precios de artículos de consumo," La Vanguardia., 1963 November 20 (Folder 24: 31)
  - "Parasitismo y privilegio en la camara de diputados," La Vanguardia., 1963 November 20 (Folder 24: 32)
  - "Exportación cooperativa del trigo," La Vanguardia., 1963 November 27 (Folder 24: 33)
  - speech in honor of Domingo F. Sarmiento., 1963 November 29 (Folder 24: 34)
  - "Gobierno dubitativo y vacilante," La Vanguardia., 1963 December 11 (Folder 24: 35)
  - "Razón socialista democrática," La Vanguardia., 1963 December 11 (Folder 24: 36)
  - "Cómo juzgar al gobierno actual," La Vanguardia., 1963 December 18 (Folder 24: 37)
  - "El gobierno no conoce el déficit y el congreso no ejerce control," La Vanguardia., 1963 December 18 (Folder 24: 38)
  - "Política en desarrollo para curar el país," La Vanguardia., 1963 December 27 (Folder 24: 39)
  - "Nivel y situación educativa de Argentina", 1964
    - Holograph notes (Folder 24: 40)
    - Typescript drafts (Folder 24: 41)
  - Speech on 100th anniversary of the First International., 1964 (Folder 24: 42)
  - "Una vida, un pensamiento, una pasión," La Vanguardia., 1964 April 15 (Folder 24: 43)
  - "El salario minimo y el Partido Socialista Democrática.", 1964 May 30 (Folder 24: 44)
  - speech on 80th anniversary of common education law., 1964 July 6 (Folder 24: 45)
  - "La escuela publica traicionada," Propósitos., 1964 Semptember 9 (Folder 24: 46)
  - Ha llegado la hora de decir: basta!, 1964 December 17 (Folder 24: 47)
  - Cambios de estructura e inteligencia argentina., 1965 (Folder 24: 48)
  - Contra la falsa opción., 1965 (Folder 24: 49)
  - "Moneda sana.", 1965 January 29 (Folder 24: 50)
  - writing on political situation in Argentina., 1965 January 20 (Folder 24: 51)
  - "El editorial fundador: escrito por Juan B. Justo en 1894," La Vanguardia, 1965 June 23 (Folder 24: 52)
  - speech in honor of Juan B. Justo., 1965 June 24 (Folder 24: 53)
  - "No acusamos, defendemos al pueblo," La Vanguardia., 1965 July 21 (Folder 24: 54)
  - "La camara de diputados honró la memoria de Nicolás Repetto," La Vanguardia., 1965 December 15 (Folder 24: 55)
  - "El escándalo de curas negociantes," La Vanguardia., 1966 April 13 (Folder 24: 56)
  - "¿Se están alertando los linfocitos?", La Vanguardia., 1966 April 13 (Folder 24: 57)
  - "Oddone es la justificacióm del socialismo," La Vanguardia., 1966 June 15 (Folder 24: 58)
  - "La fuerza y la política en la historia argentina," lecture, Academia Nacional de Ciencias Morales y Políticas, Buenos Aires, Argentina, 1966 September 14
    - Typescript of introductory remarks (Folder 24: 59)
    - Holograph (Folder 24: 60)
  - "Historia de las ideas políticas en la Argentina.", Circa 1967 (Folder 24: 61)
  - Ejercito y política: El golpe del 28 de Junio de 1966., 1967 (Box-folder 25: 1)
  - El futuro del parlamentarismo y la concentración del poder económico., 1967 (Folder 25: 2)
  - "Confusiones históricas y políticas," La Vanguardia., 1967 August 2 (Folder 25: 3)
  - "Nexos entre revisionismo histórico y revisionismo institucional," La Vanguardia., 1967 August 16 (Folder 25: 4)
  - "En defensa de la ley 1420.", 1967 December 13 (Folder 25: 5)
  - "Sobre izquierdas y derechas.", Circa 1968 (Folder 25: 6)
  - speech in honor of Nicolás Repetto., 1968 (Folder 25: 7)
  - "La constitución como concepción de nuestra realidad", 1968 May 9
    - Correspondence and clippings (Folder 25: 8)
    - Typescript drafts (Folder 25: 9)
  - "La palabra en nuestra historia civil.", 1968 June 8 (Folder 25: 10)
  - "Para el resurgimiento.", 1968 August 29 (Folder 25: 11)
    Typescript and related correspondence
  - "Teoría y práctica de la historia argentina en Sarmiento," speech, Centro Gallego de Buenos Aires, 1968 October 11
    - Clipping (Folder 25: 12)
    - Invitation and press release (Folder 25: 13)
    - Holograph (Folder 25: 14)
    - Typescript (Folder 25: 15)
  - "Libertad de enseñanza.", Circa 1969 (Folder 25: 16)
  - "Política educacional en el cuadro de las ciencias de la educación", 1969
    - Correspondence (Folder 25: 17)
    - Holograph (Folder 25: 18)
    - Typescript (Folder 25: 19)
  - "Concepto general de nuestra historia," lecture, Anteneo Liberal Argentino, Buenos Aires, Argentina., 1969 April 17 (Folder 25: 20)
  - speech in honor of Julio A. Cruciani., 1969 July 3 (Folder 25: 21)
  - "La importancia cientifica y filosófica de la llegada del hombre a la luna," lecture, Aneteneo Liberal Argentino, Buenos Aires, Argentina, 1969 August 2
    - Clippings (Folder 25: 22)
    - Notes (Folder 25: 23)
    - Typescript (Folder 25: 24)
  - "La revolución ha fracas ado. Está en un callejón sin salida," La Vanguardia., 1969 September 3 (Folder 25: 25)
  - "Constitución y cambios de estructura," lecture, Biblioteca del Centro Social, Dolores, Argentina., 1969 November 4 (Folder 25: 26)
  - notes on Argentine politics., 1970-1971 (Folder 25: 27)
  - "Contradice al país," La Vanguardia., 1970 March 4 (Folder 25: 28)
  - "Entre influyentes, negociados y trata de blanqueos," La Vanguardia., 1970 March 18 (Folder 25: 29)
  - "Jettatore," La Vanguardia., 1970 March 18 (Folder 25: 30)
  - "Responsibilidad del presidente," La Vanguardia., 1970 March 18 (Folder 25: 31)
  - "Secuestro: Está claro que hay mucho oscuro," La Vanguardia., 1970 April 1 (Folder 25: 32)
  - "Unica salida," La Vanguardia., 1970 April 1 (Folder 25: 33)
  - "Flacos de conducta y gordos de poder," La Vanguardia., 1970 April 28 (Folder 25: 34)
  - "Hoy y aquí," La Vanguardia., 1970 April 28 (Folder 25: 35)
  - "El pueblo no es culpable, sino los ladrones públicos," La Vanguardia., 1970 April 28 (Folder 25: 36)
  - "Licitaciones y compras de oscuro trámite," La Vanguardia., 1970 May 13 (Folder 25: 37)
  - "Nueva crítica y nueva izquierdo," La Vanguardia., 1970 May 13 (Folder 25: 38)
  - "Lo echaron. ¡Incipit vita! ¡Nueva vida comienza!", La Vanguardia., 1970 June 10 (Folder 25: 39)
  - "Ante un siniestro acontecimiento político," La Vanguardia., 1970 June 24 (Folder 25: 40)
  - "Conferencia de Ghioldi sobre 'desarrollo económico y política institucional'," La Vanguardia., 1970 July 7 (Folder 25: 41)
  - "El reglamento del reasumato," La Vanguardia., 1970 July 7 (Folder 25: 42)
  - speech in honor of Eduardo Laurecena., 1970 July 25 (Box-folder 26: 1)
  - "Ante el crimen inexpiado," speech, Tucumán, Argentina., 1970 August 29 (Folder 26: 2)
    Holograph notes
  - "El país vive un clima caótico como nunca ajeno a la tradición criolla," La Gaceta., 1970 August 29 (Folder 26: 3)
  - "Visión educadora de Sarmiento," speech, Rotary Club, Buenos Aires, Argentina., 1970 September (Folder 26: 4)
  - "Democracia latinoamericana es 'fuente de inspiracion e inteligencia', dice Ghioldi," La Vanguardia., 1970 September 2 (Folder 26: 5)
  - "El díalogo y la prenda de Fausto," La Vanguardia., 1970 September 16 (Folder 26: 6)
  - "La década argentina del 70: entre la pobreza y los dividendos del progreso," lecture, Ateneo Liberal Argentino, Buenos Aires, Argentina., 1970 October 31 (Folder 26: 7)
  - "Rehabilitación de los partidos políticos y de la actividad política.", 1971 April 2 (Folder 26: 8)
  - "Los hípotesis políticas del gobierno," La Vanguardia., 1971 April 14 (Folder 26: 9)
  - "Catolicismo y socialismo," lecture, Mar del Plata, Argentina., 1971 April 22 (Folder 26: 10)
  - "Entrevista realizada a Américo Ghioldi.", 1971 May 21 (Folder 26: 11)
  - "El hombre americano y el socialismo," La Vanguardia., 1971 June 23 (Folder 26: 12)
  - "El Ejército no es un partido ni una C.G.T. militar," La Vanguardia., 1971 July 7 (Folder 26: 13)
  - "Conciliación y unidad nacional," La Vanguardia., 1971 August 4 (Folder 26: 14)
  - speech in honor of Carlos Alberto Erro., 1971 August 8 (Folder 26: 15)
  - "Malthusianos aquí; liberadores de energia política, allá," La Vanguardia., 1971 August 18 (Folder 26: 16)
  - "La confusión ¿es base de gobierno?", La Vanguardia., 1971 September 6 (Folder 26: 17)
  - "Cuando el diablo parla y reza, engañarte quiere, dice el refrán," La Vanguardia., 1971 September 16 (Folder 26: 18)
  - "Sobre la crisis republicana.", 1971 October 19 (Folder 26: 19)
  - "Un paso adelante, dos pasos atrás," speech to socialist meeting, Buenos Aires, Argentina., 1971 October 29 (Folder 26: 20)
  - "La posición del socialismo ante la situación, política y social de nuestro país," speech, Concordia, Argentina., 1971 November 5 (Folder 26: 21)
  - "Bancarrota económico," La Vanguardia., 1971 November 24 (Folder 26: 22)
  - "El socialismo en Suecia," La Vanguardia., 1971 December 22 (Folder 26: 23)
  - Política educacional en el cuadro de las ciencias., 1972 (Folder 26: 24)
  - "En el homenaje que me hicieran los socialistas de Cordoba.", 1972 January 27 (Folder 26: 25)
  - "Acuerdo político y alianza de clases," La Vanguardia., 1972 March 2 (Folder 26: 26)
  - "Los nibelungos," La Vanguardia., 1972 March 15 (Folder 26: 27)
  - "Sarmiento y el Chaco", 1972 September 11
    - Clippings (Folder 26: 28)
    - Holograph (Folder 26: 29)
    - Typescript (Folder 26: 30)
  - "La sociedad debe controlar el estado para evitar el peligroso gigantismo," lecture to socialist meeting, Buenos Aires, Argentina., 1972 September 20 (Folder 26: 31)
  - "Violence in America.", 1972 October 20 (Folder 26: 32)
  - "Elecciones de 1973." (Folder 26: 33)
  - notes on Peronism., 1973 June (Folder 26: 34)
  - speech in honor of Juan B. Justo., 1973 June 28 (Folder 26: 35)
  - "Propungamos la lucha de clases esclarecida, pero no la acción violenta, manifestó Ghioldi," La Vanguardia., 1973 July 11 (Folder 26: 36)
  - "Hagamos una Argentina de mejor tela," La Vanguardia., 1973 July 25 (Folder 26: 37)
  - "La primacía ideológica," La Vanguardia., 1973 August 21 (Folder 26: 38)
  - speech in honor of Manuel Besasso., 1973 August 31 (Folder 26: 39)
  - "Yrigoyen y Péron," La Vanguardia., 1973 September 19 (Folder 26: 40)
  - "Aprender la lección del reciente tornamiento politico," speech to socialist meeting, Tandil, Argentina., 1973 October 6 (Folder 26: 41)
  - "Capitalismo blanco, capitalismo negro y blanqueado," La Vanguardia., 1973 November 14 (Folder 26: 42)
  - "Los grandes transformaciones nos obligan a actualizar nuestro pensamiento, dijo Ghioldi," La Vanguardia., 1973 November 14 (Folder 26: 43)
  - "Breves apuntes sobre la historia del Partido Socialista Democrático.", 1974 (Folder 26: 44)
  - "Ghioldi comenta a Peron," La Vanguardia., 1974 May 15 (Folder 26: 45)
  - "Giácomo Matteotti, bandera y lección," La Vanguardia., 1974 May 29 (Folder 26: 46)
  - speech in honor of Giácomo Matteotti., 1974 June 10 (Folder 26: 47)
  - "El país necesita maestros, no mitologos ni demagogos," La Vanguardia., 1974 June 12 (Folder 26: 48)
  - "Socialismo e institucionalidad," La Vanguardia., 1974 October 1 (Folder 26: 49)
  - "Situación de emergencia y norma constitucional," La Vanguardia., 1974 October 1 (Folder 26: 50)
  - "El PSD en la reunión multisectorial," La Vanguardia., 1974 October 8 (Folder 26: 51)
  - "Discurso de Ghioldi," La Vanguardia., 1974 November 6 (Folder 26: 52)
  - "El país had sido sometido a un simulacro de vida institucional y constitucional," La Vanguardia, 1974 November 17 (Folder 26: 53)
  - "Ghioldi: El gobierno transita por el callejon de sus propias contradicciones," La Vanguardia., 1974 November 20 (Folder 26: 54)
  - "Dirigentes con vocación de 'golpes de estado'," La Vanguardia., 1974 December 18 (Folder 26: 55)
  - "Por una Argentina de rostro más humano, confiado, justo y libre.", 1974 December 31 (Folder 26: 56)
  - "Pasaportes en la Unión Soviética," La Vanguardia., 1975 February 17 (Folder 26: 57)
  - "¿Diálogo interrumpido o desechado?", La Vanguardia., 1975 February 19 (Folder 26: 58)
  - "Discurso de Américo Ghioldi," La Vanguardia., 1975 April 16 (Folder 26: 59)
  - "'Todo esto' commenzó el 25 de Mayo de 1973," La Vanguardia., 1975 May 14 (Folder 26: 60)
  - "Gobierno y país están en el límite," La Vanguardia., 1975 May 28 (Box-folder 27: 1)
  - "Crisis, fracasos y frustraciones," La Vanguardia., 1975 June 11 (Folder 27: 2)
  - "Indiciación y situación económica," La Vanguardia., 1975 June 11 (Folder 27: 3)
  - "Significado político del plan económico," La Vanguardia., 1975 June 25 (Folder 27: 4)
  - "Por sus frutos los conoceréis," La Vanguardia., 1975 July 16 (Folder 27: 5)
  - "Los simples títulos de cargos electivos no bastan para brindar paz y bienestar," La Vanguardia., 1975 July 16 (Folder 27: 6)
  - "Virtual vacancia del poder," La Vanguardia., 1975 July 30 (Folder 27: 7)
  - "Perón no quería ser presidente," La Vanguardia., 1975 August 13 (Folder 27: 8)
  - "La presidente debe hacer un análisis de conciencia," La Vanguardia., 1975 August 13 (Folder 27: 9)
  - "De la nada, hacia la nada," La Vanguardia., 1975 August 27 (Folder 27: 10)
  - "Jugados y juzgados," La Vanguardia., 1975 September 10 (Folder 27: 11)
  - "Discurso de Ghioldi en el Luna Park," La Vanguardia., 1975 October 8 (Folder 27: 12)
  - "'Quo vadis?' ¿Adonde nos arrastran?", La Vanguardia., 1975 October 8 (Folder 27: 13)
  - "Para los partidos politicos ha llegado el 'ahora' o sera tarde," La Vanguardia., 1975 November 5 (Folder 27: 14)
  - "Un momento de inminencia," La Vanguardia., 1975 December 3 (Folder 27: 15)
  - "Rosas y Sarmiento," La Vanguardia, 1975 December 3 (Folder 27: 16)
  - "Reformas constitucionales, repartijas políticas y golpe," La Vanguardia., 1975 December 17 (Folder 27: 17)
  - "La putrefacción del poder y la educación política," La Vanguardia., 1976 February 11 (Folder 27: 18)
  - "Vivimos tiempos que parecen tener fin," La Vanguardia., 1976 February 15 (Folder 27: 19)
  - "En tres años todo se vino abajo," La Vanguardia., 1976 March 24 (Folder 27: 20)
  - "Los jovenes en la realidad y en el discurso.", Circa 1977 (Folder 27: 21)
  - "El nacionalismo, la Ley Sáenz Peña y la situación histórica," La Vanguardia., 1977 June 23 (Folder 27: 22)
  - "El camino de salida en el pensamiento de Videla," La Vanguardia., 1977 June 30 (Folder 27: 23)
  - "El camino para la salida", 1977 July 1
    - Holograph (Folder 27: 24)
    - Typescript drafts (Folder 27: 25)
  - "¿Entre planes?: imaginarios y realistas," La Vanguardia., 1977 July 7 (Folder 27: 26)
  - "Dificultades políticas de la unión nacional.", 1977 July 22 (Folder 27: 27)
  - "Los modelos que quedan atrás.", 1977 August 4 (Folder 27: 28)
  - "Levantar en velo a todo un pueblo.", 1977 August 11 (Folder 27: 29)
  - "Preeminencia moral: rechazo de la 'venganza esteril'.", 1977 August 19 (Folder 27: 30)
  - "La nueva república.", 1977 September 5 (Folder 27: 31)
  - "Mundialización del terrorismo.", 1977 November 7 (Folder 27: 32)
  - "Ante el diciembre de espectativa.", 1977 November 21 (Folder 27: 33)
  - "Mis reflexiones sobre las problemas de la unidad socialista.", 1978 February (Folder 27: 34)
  - "Palabras del profesor Américo Ghioldi.", 1979 June (Folder 27: 35)
  - "La filosofía de la constitución define la continuidad nacional," La Vanguardia, 1979 August 23 (Folder 27: 36)
  - "Metafísica y metafísicos en la universidad," La Vanguardia., 1979 August 23 (Folder 27: 37)
  - "Joaquín V. Gonzalez.", Circa 1980 (Folder 27: 38)
  - "La ley 1420 en el curso histórico de la nación.", Circa 1980 (Folder 27: 39)
  - "Repensar la crisis.", Circa 1980 (Folder 27: 40)
    - speech in honor of Juan Antonio Solari., Circa 1980 (Folder 27: 41)
  - speech on political crisis in Argentina., Circa 1980 (Folder 27: 42)
  - "Los últimos años del siglo XX.", Circa 1980 (Folder 27: 43)
  - notes on Juan B. Justo., 1980 (Folder 27: 44)
  - speech on political crisis in Argentina., 1980 February 29 (Folder 27: 45)
  - "Aramburu en la historia," La Vanguardia., 1980 July 24 (Folder 27: 46)
  - "Palabras de Ghioldi en el diálogo sobre la ley Saenz Peña.", 1980 August 13 (Folder 27: 47)
  - "Hacia la democracia que el país necesita," La Opinion., 1980 September 28 (Folder 27: 48)
  - "Ghioldi: salida concertada; regimen semipresidencial y primer ministro," Flash., 1980 October 21 (Folder 27: 49)
  - "Sobre la interpretación de la generación del 80", 1980 October 23
    - Clipping (Folder 27: 50)
    - Notes (Folder 27: 51)
    - Typescript (Folder 27: 52)
  - "El centro histórico es la ley que recorre internamente el proceso de la nación," La Vanguardia., 1980 November 20 (Folder 27: 53)
  - "El revisionismo histórico, ahora, acerca del 45.", 1981 (Folder 27: 54)
  - "Los plazos del plan económico deben adaptarse a las necesidades políticas," La Vanguardia., 1981 March 21 (Folder 27: 55)
  - "¿Qué hacer?, Vigencia., 1981 May (Folder 27: 56)
  - speech on 1955 revolution., 1981 September 19 (Folder 27: 57)
  - "Alianza Democrática Socialista, 1931.", 1981 September 29 (Folder 27: 58)
  - speech in honor of Pedro Eugenio Aramburu., 1981 November 13 (Folder 27: 59)
  - "Entrevista a Américo Ghioldi.", 1982 January (Folder 27: 60)
  - "Puntos concretos para el reecuentro argentino," La Vanguardia., 1982 March 5 (Folder 27: 61)
  - "Trayectoria americana," La Vanguardia., 1982 April 23 (Folder 27: 62)
  - "El crimen de la guerra imperialista," La Vanguardia., 1982 April 30 (Folder 27: 63)
  - "Imperialismo bélico e imperialismo cerebral," La Vanguardia., 1982 April 30 (Folder 27: 64)
  - "Todo es negociable, menos la soberanía," La Vanguardia., 1982 May 7 (Box-folder 28: 1)
  - "Guerra y negociaciones continúan...," La Vanguardia., 1982 May 14 (Folder 28: 2)
  - "Un professor norteamericano interesado en la posición del PSD," La Vanguardia., 1982 May 14 (Folder 28: 3)
  - "Las Malvinas y sus circunstancias," La Vanguardia., 1982 May 21 (Folder 28: 4)
  - "Estados Unidos, Argentina y América," La Vanguardia., 1982 June 4 (Folder 28: 5)
  - "Guerra sin definir. Paz postergada," La Vanguardia, 1982 June 4 (Folder 28: 6)
  - "Abogó Ghioldi porque las virtudes expuestas durante la batalla persistan como fundamentales en la paz," La Vanguardia., 1982 June 5 (Folder 28: 7)
  - "El actual conflicto de las Islas Malvinas.", 1982 June 5 (Folder 28: 8)
  - "Mensaje de Américo Ghioldi," Verdad., 1982 June 11 (Folder 28: 9)